臺灣臺南地方法院刑事判決
110年度易字第1014號
公  訴  人  臺灣臺南地方檢察署檢察官
被      告  許凱森



上列被告因違反毒品危害防制條例案件，經檢察官提起公訴（11
0年度偵字第17128號），本院判決如下：
    主  文
本件公訴不受理。
    理  由
一、公訴意旨係以：被告丙○○明知愷他命、4-甲基甲基卡西酮、
    甲基-N,N-二甲基卡西酮為毒品危害防制條例第2條第2項第3
    款所列管之第三級毒品，不得非法持有純質淨重五公克以上
    。王吉翃於民國110年3月4日9時許，提供第三級毒品愷他命
    、包裝機器等物，由丙○○、林宏叡、邱郁仁、易沛羽、王煜
    偉在臺南市○○區○○路0段000巷00號，將該等愷他命分裝製成
    毒品咖啡包，王吉翃在110年3月4日17時10分前自該處取走
    毒品咖啡包成品以及製造器具，將該等毒品咖啡包售與黃上
    原（王吉翃、丙○○、林宏叡、邱郁仁、易沛羽、王煜偉所涉
    販賣第三級毒品未遂罪嫌，業據臺灣臺中地方檢察署檢察官
    以110年度偵字第5543號等案件提起公訴）。丙○○另基於持
    有第三級毒品純質淨重五公克以上之犯意，在上址持有剩餘
    之愷他命與毒品咖啡包成品9包，嗣查緝人員據報於110年3
    月4日23時45分許前往該址搜索，扣得房屋契約書1份、點鈔
    機1台、封口機之銷貨單1紙、中國信託銀行存簿1本、K他命
    香菸1支、愷他命1包（毛重15.4公克）、毒品咖啡包9包（
    包裝為BURBERRY，毛重58.74公克）、分裝量機訂單1張、監
    視器設備主機1台、 IPHONE手機7支、毒品咖啡包半成品1袋
    、現金新臺幣1萬1,000元、3萬2,000元、生產數量統計表1
    張等物；扣案愷他命經鑑定純質淨重為14.3947公克、毒品
    咖啡包經鑑定檢出第三級毒品4-甲基甲基卡西酮、甲基-N,N
    -二甲基卡西酮成分，始悉上情。因認被告涉犯毒品危害防
    制條例第11條第5項之持有第三級毒品純值淨重5公克以上之
    罪嫌。
二、按同一案件繫屬於有管轄權之數法院者，由繫屬在先之法院
    審判之，刑事訴訟法第8條前段定有明文。再依同法第8條之
    規定不得為審判者，法院應諭知不受理之判決，並得不經言
    詞辯論為之，刑事訴訟法第303條第7款、第307條分別定有
    明文。
三、查本件被告丙○○前被訴於110年1月底某日，受另案被告王吉
    翃指示，在臺南市○○區○○路0段000巷000弄00號及臺南市○○
    區○○路0段000巷00號包裝內含4-甲基甲基卡西酮（4-methyl
    methcathjinone、Mephedrone、4-MMC）、甲基-N，N-二甲
    基卡西酮之毒品咖啡包。另案被告黃上原於110年2月23日遭
    查獲後，另供出毒品咖啡包係向微信暱稱「牛牛」之王吉翃
    所購買。黃上原配合警方查緝毒品上手，於110年3月3日下
    午7時10分許起陸續以通訊軟體telegram與暱稱「駱駝」之
    王吉翃聯絡購買毒品咖啡包之事宜，雙方約定購買2箱即210
    0包毒品咖啡包，價格為35萬元。王吉翃與黃上原達成合意
    後，於同年月4日上午9時許，即指示林宏叡、丙○○、邱郁仁
    、易沛羽、王煜偉等人，在臺南市○○區○○路○段000巷00號處
    包裝毒品咖啡包，於毒品咖啡包包裝完成後，王吉翃另指示
    林宏叡駕駛車牌號碼000-0000號自小客車前往臺中市將前開
    毒品咖啡包交付與黃上原。於同日下午5時10分許，林宏叡
    駕車至約定之臺中市○區○○路00巷00號風屋複合式餐飲前，
    警方隨即上前逮捕林宏叡，並於前開車輛內扣得兩大箱毒品
    咖啡包（內有43個分裝包共2160包）等物，而販賣未遂等節
    ，被告丙○○所涉毒品危害防制條例第4條第6項、第3項販賣
    第三級毒品未遂罪嫌，業經經臺灣臺中地方檢察署檢察官以
    110年度偵字第5543號、110年度偵字第7178號、110年度偵
    字第8452號、110年度少連偵字第114號、110年度偵字第871
    8號、110年度偵字第17313號、110年度偵字第20711號、110
    年度偵字第20712號、110年度偵字第20721號、110年度偵字
    第22004號等案件提起公訴，於110年7月27日繫屬臺灣臺中
    地方法院，現以110年度訴字第1400號審理中（下稱前案）
    等情，有上開被告前案紀錄表、前案起訴書各1份附卷可參
    （偵二卷第29至40頁、院卷第147頁）。
四、被告於110年3月4日23時45分許為警搜索，扣得毒品咖啡包9
    包（包裝為BURBERRY，毛重58.74公克），經鑑定檢出第三
    級毒品4-甲基甲基卡西酮、甲基-N,N-二甲基卡西酮成分，
    固有衛生福利部草屯療養院110年3月17日草療鑑字第110030
    0188號鑑驗書（偵一卷第73頁）在卷足憑，另扣案之愷他命
    1包（毛重15.4公克；純質淨重14.3947公克），亦有衛生福
    利部草屯療養院110年6月3日草療鑑字第1100500371號、110
    年3月17日草療鑑字第1100300188號鑑驗書（偵一卷第71、7
    3頁）在卷可參，經查：
(一)被告於警詢時供稱：該批Burebrry毒品咖啡包是由我們7人
    先以電子分裝機將果汁粉以每包5公克定量噴入分裝包，再
    由我們將愷他命以電子磅秤秤量0.3公克加入分裝包後，以
    封膜機封膜包裝完成，封箱出貨等語（警一卷第30至31頁）
    ；於偵查中供稱：（你是如何製作咖啡包？）用分裝機把果
    汁粉噴入分裝包，再把白色粉末放進去，但白色粉末不是愷
    他命。上述白色粉末與愷他命不一樣；3月4日於長溪路一段
    扣到的毒品咖啡包9包是我製造的。（提示警卷第31頁，你
    稱王吉翃在6點就把你們做好的成品及器具都帶走，現場剩
    下的是？）是王吉翃於6點做好的那一批裡面，但我把那9包
    留下來要自己吃等語（偵二卷第49頁）。於本院審理時供稱
    ：110年3月4日製作的毒品咖啡包大部分都被林宏叡載去賣
    ，剩下9包毒品咖啡包是我留在身邊等語（本院卷第169至17
    0頁）。　　　　
(二)茲檢察官又以另案被告王吉翃於民國110年3月4日9時許，提
    供第三級毒品愷他命、包裝機器等物，由丙○○、林宏叡、邱
    郁仁、易沛羽、王煜偉在臺南市○○區○○路0段000巷00號，將
    該等愷他命分裝製成毒品咖啡包，王吉翃在110年3月4日17
    時10分前自該處取走毒品咖啡包成品以及製造器具，將該等
    毒品咖啡包售與黃上原。被告丙○○另基於持有第三級毒品純
    質淨重五公克以上之犯意，在上址持有剩餘之愷他命與毒品
    咖啡包成品9包，認其涉犯毒品危害防制條例第11條第5項持
    有第三級毒品純質淨重五公克以上罪嫌而提起公訴（即本案
    ）。然觀之檢察官起訴被告持有本案毒品咖啡包成品9包之
    行為，與前案起訴被告違反毒品危害防制條例第4條第6項、
    第3項販賣第三級毒品未遂之行為，被告所包裝之毒品咖啡
    包之外包裝均相同，此有本案之扣押物照片（院卷第47、13
    9頁），及前案之兩大箱毒品咖啡包之扣押物照片（院卷第1
    73至196頁）可資比對，且前案扣案之毒品咖啡包2160包，
    經送鑑定，隨機抽取編號10鑑定，檢出第三級毒品4-甲基甲
    基卡西酮、甲基-N,N-二甲基卡西酮，有內政部警政署刑事
    警察局110年4月20日刑鑑字第1100027147號鑑定書（院卷第
    81-82頁）在卷可參，亦與本案扣案之毒品咖啡包檢出之第
    三級毒品4-甲基甲基卡西酮、甲基-N,N-二甲基卡西酮相同
    ，足徵被告所辯，本案扣案之毒品咖啡包9包係其於110年3
    月4日製作，大部分的毒品咖啡包都被林宏叡載去賣，剩下9
    包毒品咖啡包是其留在身邊等語，應堪採信。
(三)被告本案同時持有第三級毒品4-甲基甲基卡西酮、甲基-N,N
    -二甲基卡西酮，及愷他命1包純質淨重五公克以上罪部分之
    低度行為，如成立犯罪，應為其販賣第三級毒品未遂之高度
    行為所吸收，其販賣第三級毒品未遂犯行，既經前案提起公
    訴，檢察官就與前案為法律上同一案件之本案持有第三級毒
    品純質淨重五公克以上罪部分，重行向本院起訴，並於110
    年11月11日繫屬本院，有臺灣臺南地方檢察署110年11月11
    日甲○文誠110偵17128字第1109071088號函及其上本院收案
    戳章1份在卷可按（院卷第5頁），揆諸前揭法律規定，本案
    既繫屬在後，自不得為審判，爰不經言詞辯論，逕為諭知不
    受理之判決。
據上論結，應依刑事訴訟法第303條第7款、第307條，判決如主
文。
本案經檢察官廖羽羚偵查起訴，由檢察官乙○○到庭執行職務。
中　　華　　民　　國　　111 　年　　6 　　月　　10　　日
　　　　　　　　　刑事第十三庭  法　官　王惠芬
以上正本證明與原本無異
如不服本判決應於收受本判後20日內向本院提出上訴書狀，並應
敘述具體理由。其未敘述上訴理由者，應於上訴期間屆滿後20日
內向本院補提理由書狀（均須按他造當事人之人數附繕本）「切
勿逕送上級法院」。
  　　　　　　　　　　　　　　　書記官　陳杰瑞
中　　華　　民　　國　　111 　年　　6 　　月　　13　　日